臺灣彰化地方法院刑事判決              100年度訴字第790號
公  訴  人  臺灣彰化地方法院檢察署檢察官
被      告  卓宏維
選任辯護人  許富雄律師
            陳鎮律師
被      告  張竣誠
指定辯護人  本院公設辯護人  陳志忠
上列被告等因違反毒品危害防制條例案件，經檢察官提起公訴（
100年度偵字第4465號、第4542號、第4543號、第4544號及第
4545號），本院判決如下：
    主  文
卓宏維犯如附表一至二所示之罪，各處如附表一至二所示之刑（
包括主刑及從刑）；主刑部分應執行有期徒刑陸年拾月，沒收部
分併執行之。
張竣誠犯如附表三至四所示之罪，各處如附表三至四所示之刑（
包括主刑及從刑）；主刑部分應執行有期徒刑年陸月，沒收部
分併執行之。
    事  實
一、卓宏維（綽號阿宏、阿弟、田中仔）明知愷他命（Ketamine
    ，俗稱「K他命」）屬毒品危害防制條例第2條第2項第3款所
    列之第三級毒品，非經許可，不得持有、販賣及轉讓，竟分
    別為下列犯行：
(一)、分別基於意圖營利而販賣第三級毒品愷他命以牟利之各別犯
    意，以插有行動電話門號0000000000、0000000000號等SIM
    卡之行動電話機作為聯繫販賣毒品工具，俟許良仲、陳建翰
    、張倍愷、魏菘汝及張竣誠等人分別於附表一所示之時間撥
    打上開行動電話門號與其聯繫後，相約在附表一所示之交易
    時地，先後將第三級毒品愷他命交付給許良仲、陳建翰、張
    倍愷、魏菘汝及張竣誠等人，並收取如附表一所示之價金。
(二)、另基於轉讓第三級毒品愷他命之各別犯意，分別於附表二所
    示之時地，先後將第三級毒品愷他命無償轉讓給張倍愷、許
    良仲、劉玉聆等人。嗣於100年5月12日上午7時50分許，員
    警持本院核發搜索票前往彰化縣田中鎮○○路○段418號巷
    89號張竣誠住處，並當場查扣卓宏維欲供己使用之第三級毒
    品愷他命6包（毛重分別為4.36公克、3.96公克、4.05公克
    、4.2公克、0.95公克及0.87公克，送驗淨重共17.1958 公
    克，驗餘淨重共17.1 678公克）、ANYCALL行動電話機具1支
    （含門號0000000000號SIM卡）及現金所得新臺幣（下同）
    14400元（其中11300元，為附表一所示23次販賣毒品所得）
    。
二、張竣誠亦明知愷他命屬毒品危害防制條例第2條第2項第3款
    所列之第三級毒品，非經許可，不得持有、販賣及轉讓，竟
    分別為下列犯行：
(一)、分別基於意圖營利而販賣第三級毒品愷他命以牟利之各別犯
    意，分別於附表三所示之時地，先後將第三級毒品愷他命販
    賣予魏菘汝，並收取如附表三所示之價金。
(二)、又基於轉讓第三級毒品愷他命之犯意，於附表四所示之時地
    ，將可供施用幾口之第三級毒品愷他命（起訴書未載明轉讓
    數量）無償轉讓給蕭魁升。嗣於100年5月12日上午7時50 分
    許，員警持檢察官所核發拘票及本院核發搜索票前往彰化縣
    田中鎮○○路○段418號巷89號張竣誠住處，將張竣誠拘捕
    ，並當場查扣張竣誠持有第三級毒品愷他命2包（毛重分別
    為0.98公克、0.96公克）、LG牌行動電話機具1支（含門號
    0000000000號SIM卡）及吸食盤2個。
三、案經彰化縣警察局田中分局及國防部憲兵司令部彰化憲兵隊
    報告臺灣彰化地方法院檢察署檢察官偵查後起訴。
    理  由
壹、程序部分
一、有事實足認被告或犯罪嫌疑人有最輕本刑為3年以上有期徒
    刑之罪嫌，並危害國家安全或社會秩序情節重大，而有相當
    理由可信其通訊內容與本案有關，且不能或難以其他方法蒐
    集或調查證據者，得發通訊監察書。通訊監察書，偵查中由
    檢察官依司法警察機關聲請或依職權以書面記載第十一條之
    事項，並敘明理由、檢附相關文件，聲請該管法院核發，通
    訊保障及監察法第5條第1項第1款、第2項定有明文；而通訊
    監察錄音之譯文，僅屬依據監聽錄音結果予以翻譯之文字，
    固具文書證據之外觀，但實際上仍應認監聽所得之錄音帶或
    光碟，始屬調查犯罪所得之證物；刑事訴訟法第165條之1第
    2項所稱之證物，如其蒐證程序合法，並經合法調查，自具
    證據能力。因此檢察官如提出通訊監察錄音之譯文為其證據
    方法，實乃以其監聽所得之錄音帶或光碟，為調查犯罪所得
    之證物，法院本應依刑事訴訟法第165條之1所列之方法調查
    ，以判斷該錄音帶或光碟是否與通訊監察錄音之譯文相符。
    而監聽錄音製作之譯文，雖通常為偵查犯罪機關單方面製作
    ，然若被告或訴訟關係人對其真實性並無爭執，經法院於審
    判期日提示譯文供當事人辨認、表示意見並為辯論者，程序
    自屬適法（最高法院95年度臺上字第295號、94年度臺上字
    第4665號判決意旨參照）。查本案經法官依行為時之通訊保
    障及監察法第5條第1項第1款規定核發通訊監察書，由司法
    警察執行通訊監察，其監聽錄音蒐證程序應屬合法，而上開
    監聽譯文之內容，被告及其辯護人、公訴人於本院準備程序
    及審理中均不爭執上開譯文內容之真實性，且經本院依法踐
    行提示上開監聽譯文之調查證據程序，足見上開監聽譯文自
    有證據能力。
二、本案下揭引用之供述證據及非供述證據，均經本院依法踐行
    調查證據程序，而公訴人、被告及辯護人均同意各該證據具
    有證據能力，而非供述證據部分且亦查無依法應排除其證據
    能力之情形，是後述所引用其他證據之證據能力均無疑義，
    合先敘明。
貳、實體部分
一、
(一)、被告卓宏維販賣及轉讓第三級毒品部分如附表一、二所示被
    告卓宏維販賣及轉讓第三級毒品之事實，迭據被告卓宏維於
    偵查中及本院審理時均自白不諱（關於販賣或轉讓第三級毒
    品予張倍愷部分，其未於偵查中自白），核與證人許良仲、
    陳建翰、張倍愷、魏菘汝、張竣誠及劉玉聆等人於警詢、偵
    查中證述情節相符。再參以被告等持用之行動電話門號
    0000000000、0000000000號等經警依本院所核發之通訊監察
    書對之施以通訊監察，發現證人許良仲、陳建翰、張倍愷、
    魏菘汝、張竣誠等人確有以其等所使用之行動電話撥打被告
    等所持有之上開行動電話與被告等聯繫等情，復有證人許良
    仲等人指認被告販毒之指認犯罪嫌疑人照片等在卷可資佐證
    ，並扣有第三級毒品愷他命6包（毛重分別為4.36公克、
    3.96公克、4.05公克、4.2公克、0. 95公克及0.87公克，送
    驗淨重共17.1958公克，驗餘淨重共17.1 678公克）、
    ANYCALL行動電話機具1支（含門號00000000 00號SIM卡）及
    扣得現金14,400元，核與被告卓宏維自白其涉犯如附表一、
    二所示之販賣及轉讓第三級毒品等情與事實相符，被告卓宏
    維之自白均堪予採信。至於證人許良仲於偵查中證述，其與
    卓宏維聯絡後，是另一名真實姓名不詳之人前往交付毒品乙
    節，被告卓宏維於本院審理中供述：是證人許良仲記錯，因
    每次均由其本人單獨前往交付等語，且公訴人是認被告卓宏
    維單獨販賣毒品予許良仲，除許良仲之證述外，依卷內事證
    ，無從認定其他共犯存在，故關於被告卓宏維販賣毒品予許
    良仲部分，宜認定被告卓宏維單獨所為，附此敘明。
(二)、被告張竣誠販賣及轉讓第三級毒品部分附表三、四所示之販
    賣及轉讓第三級毒品之事實，迭據被告張竣誠於偵查中及本
    院審理時均自白不諱，且證人魏菘汝及蕭魁升等人於警詢、
    偵查中證述情節相符，並扣有張竣誠持有第三級毒品愷他命
    2包（毛重分別為0.98公克、0.96公克）、LG牌行動電話機
    具1支（含門號0000000000號SIM卡）及吸食盤2個，足徵被
    告張竣誠自白其涉犯如附表三、四所示之販賣及轉讓第三級
    毒品等情核與事實相符，被告張竣誠之自白均堪予採信。
(三)、按販賣毒品之所謂販賣行為，係行為人基於營利之目的，而
    販入或賣出毒品而言。販賣毒品者，其主觀上須有營利之意
    圖，且客觀上有販賣之行為，即足構成，至於實際上是否已
    經獲利，則非所問。即於有償讓與他人之初，係基於營利之
    意思，並著手實施，而因故無法高於購入之原價出售，最後
    不得不以原價或低於原價讓與他人時，仍屬販賣行為。必也
    始終無營利之意思，縱以原價或低於原價有償讓與他人，方
    難謂為販賣行為，而僅得以轉讓罪論處（最高法院93年度臺
    上字第165號刑事判決意旨參照）。復衡以近年來毒品之濫
    用，危害國民健康與社會安定日益嚴重，治安機關對於販賣
    或施用毒品之犯罪行為，無不嚴加查緝，各傳播媒體對於政
    府大力掃毒之決心亦再三報導，已使毒品不易取得且物稀價
    昂，苟被告於有償交付愷他命之交易過程中無利可圖，縱屬
    至愚，亦無甘冒被取締移送法辦判處重刑之危險而平白從事
    上開交易愷他命之理，是其等販入之價格必較其出售之價格
    為低，而有從中賺取買賣價差牟利之意圖及事實，應屬合理
    認定；又販賣愷他命係違法行為，非可公然為之，而愷他命
    亦無公定價格，係可任意分裝增減分量，且每次買賣之價格
    、數量，亦隨時依雙方之關係深淺、資力、需求量、對行情
    之認知、來源是否充裕、查緝是否嚴緊、購買者被查獲時供
    述購買對象之可能風險之評估等因素，而異其標準，機動調
    整，非可一概論之。從而販賣之利得，除非經行為人坦承犯
    行或價格、數量俱臻明確外，實難查得其交易實情，然販賣
    者從價差或量差中牟利，方式雖異，惟其販賣行為在意圖營
    利則屬同一。從而，舉凡有償交易，除足以反證其確係另基
    於某種非圖利本意之關係外，通常尚難因無法查悉其販入價
    格，作為是否高價賣出之比較，諉以無營利之意思而阻卻販
    賣犯行之追訴。本件如附表一所示之購毒者與被告卓宏維，
    以及附表三所示之購毒者與被告張竣誠均係一般友人，並非
    至親，且如附表一、三所示之愷他命交易均屬有償行為，被
    告等人係前往特定約定地點交付毒品並收取價款，倘非有厚
    利可圖，自無平白甘冒觸犯重罪之風險而特意有償交付第一
    級毒品之理，足認被告等主觀上均確有營利之意圖甚明。
(四)、綜上事證，被告卓宏維於附表一、二所示之時地販賣及轉讓
    第三級毒品愷他命之犯行及被告張竣誠於附表三、四所示之
    時地販賣及轉讓第三級毒品愷他命之犯行等均堪予認定。
二、論罪科刑理由：
(一)、核被告卓宏維如附表一所為，均係犯毒品危害防制條例第4
    條第3項之販賣第三級毒品罪，而附表二所為，均係犯同條
    例第8條第3項之轉讓第三級毒品罪；被告張竣誠如附表三所
    為，均係犯毒品危害防制條例第4條第3項之販賣第三級毒品
    罪，而附表四所為，係犯同條例第8條第3項之轉讓第三級毒
    品罪。被告2人上揭持有毒品之低度行為，各經販賣毒品、
    轉讓毒品之高度行為所吸收，均不另論罪（若持有第三級毒
    品未達純質淨重20公克，依同條例第11條第5項規定，尚未
    構成犯罪）。被告卓宏維上開23次販賣第三級毒品罪及3次
    轉讓第三級毒品行為，而被告張竣誠上開4次販賣第三級毒
    品罪及1次轉讓第三級毒品，犯意各別，行為互異，應予分
    論併罰。
(二)、又轉讓第三級毒品達淨重20公克以上者，加重其刑至2分之1
    ，轉讓毒品加重其刑之數量標準第2條第1項第3款規定甚明
    。經查，本件被告卓宏維、張竣誠分別無償轉讓愷他命之數
    量，依本案相關卷證資料，並無法證實其實際數量，被告卓
    宏維及張竣誠於審理中供述其轉讓數量約僅能施用幾口或轉
    讓價值500元毒品等語，衡諸常情，價值500元愷他命或一般
    施用愷他命之人之施用劑量，若僅能施用幾口，其轉讓數量
    當不致達淨重20公克，是本件顯無證據可資證明被告卓宏維
    、張竣誠轉讓之愷他命達淨重20公克以上。
(三)、再被告卓宏維對於附表一所示販賣第三級毒品及附表二所示
    之轉讓第三級毒品部分，除了張倍愷部分（即附表一編號2
    7、11、20及附表二編號1部分），其於偵查中否認以外，其
       餘部分，其於偵查及審判中均自白犯罪，各應依毒品危
       害防制條例第17條第2項，遞減輕其刑。又被告張竣誠對
       於附表三所示販賣第三級毒品及附表四所示之轉讓第三
       級毒品部分，其於偵查及審判中均自白犯罪，各應依毒
       品危害防制條例第17條第2項，遞減輕其刑。
(四)、末按刑法上之酌減其刑，必須犯罪另有特殊之原因與環境，
    在客觀上足以引起一般之同情，始得為之，至學識高低，事
    後坦承犯罪，態度良好，經濟困難，獨負家庭生活等等情狀
    ，要屬從輕量刑之標準，原判決竟適用刑法第59條據為酌減
    其刑之理由。其用法即屬欠當（最高法院70年度臺上字第25
    11號裁判要旨參照），另辯護意旨請求參酌被告張竣誠之犯
    罪情節，依刑法第59條規定酌減其刑一節，惟本院認被告張
    竣誠為一己私利而販毒，對國人身體健康及社會秩序影響甚
    大，況渠等犯行並無特殊之原因與環境，在客觀上顯不足以
    引起一般同情，是以被告辯護人主張被告張竣誠犯後已坦認
    全部犯行、素行良好等情，惟依前揭說明，上揭事項均屬從
    輕量刑之標準，難認被告犯罪之情狀有顯可憫恕之情形，自
    無依該規定減輕其刑之餘地，附此敘明。
(五)、爰審酌被告2人均明知毒品不僅殘害施用者自身健康，僅因
    謀個人私利而販賣或轉讓毒品，危害社會甚鉅，另考量其犯
    罪之手段、販賣毒品之數量、金額，及其素行、生活狀況、
    智識程度，暨被告等犯後坦承犯行等一切情狀，分別量處如
    主文所示之刑，並定其等應執行之刑。
(六)、沒收部分
 1、按毒品危害防制條例第19條第1項規定，犯第4條之罪者，其
    供犯罪所用或因犯罪所得之財物，均沒收之，如全部或一部
    不能沒收時，追徵其價額或以其財產抵償之。但該條項並無
    如同條例第18條第1項所定「不問屬於犯人與否，沒收之」
    之明文，自屬相對沒收主義之立法。是其應沒收之物，應以
    屬被告所有者為限。又該規定所稱「追徵其價額」者，係指
    所沒收之物為金錢以外之其他財物而無法沒收時，應追徵其
    價額，使其繳納與原物相當之價額。如所得財物為金錢而無
    法沒收時，始應「以其財產抵償之」（最高法院95年度臺上
    字第305號判決要旨參照）。亦即，毒品危害防制條例第19
    條第1項規定性質上係沒收之補充規定。其屬於本條所定沒
    收之標的，如得以直接沒收者，判決主文僅宣告沒收即可，
    不生「追徵其價額」或「以其財產抵償之」問題，須沒收之
    標的全部或一部不能沒收時，始生「追徵其價額」或「以其
    財產抵償之」選項問題。而「追徵其價額」或「以其財產抵
    償之」係屬兩種選項，分別係針對現行貨幣以外之其他財產
    與現行貨幣而言。本規定所稱「追徵其價額」者，係指所沒
    收之物為金錢以外之其他財物而無法沒收時，因其實際價值
    不確定，應追徵其價額，使其繳納與原物相當之價額，並無
    以其財產抵償之問題。倘嗣後追徵其金錢價額，不得結果而
    須以其財產抵償者，要屬行政執行機關依強制執行之法律之
    執行問題，即無不能執行之情形，自毋庸諭知「或以其財產
    抵償之」。如不能沒收之沒收標的為金錢時，因價值確定，
    判決主文直接宣告「以其財產抵償之」即可，不發生追徵價
    額之問題（最高法院99年度第5次刑事庭會議決議參照）。
    查，扣案之現金14400元中，有現金11300元是卓宏維於附表
    一所示時地，各次所販賣毒品已取得現款，自依毒品危害防
    制條例第19條第1項規定，應於各次販買毒品罪之項下宣告
    沒收；又關於附表三所示之被告張竣誠之各別販賣毒品所得
    之對價，雖均未扣案，仍應依上開說明毒品危害防制條例第
    19條第1項規定，均宣告沒收，如全部或一部不能沒收時，
    以其財產抵償之或追徵其價額。
 2、又按毒品危害防制條例第18條後段規定：查獲之第三級毒品
    ，無正當理由而擅自持有者，沒入銷燬之，然依同條例第18
    條第1項後段應沒入銷燬之毒品，專指查獲施用或持有之第
    三級毒品，尚不構成犯罪行為，而應依行政程序沒入銷燬而
    言。又同條例第19條第1項所定「供犯罪所用或因犯罪所得
    之物」，係指犯同條例第4條至第9條、第12條、第13條或第
    14條第1項、第2項之罪所用或所得之物，不包括毒品本身在
    內，自不得為第三級、第四級毒品之沒收依據，以犯該條例
    第4條第3項販賣第三級毒品罪為例，第三級毒品本身為其販
    賣之標的，非屬供「販賣第三級毒品所用之物」；故對於查
    獲製造、運輸、販賣、意圖販賣而持有之第三級毒品，其沒
    收，並無特別規定，則對於犯販賣第三級毒品罪所持有遭查
    獲之第三級毒品之沒收，毒品危害防制條例並無特別規定，
    如其行為已構成犯罪，則該毒品即屬不受法律保護之違禁物
    ，應回歸刑法之適用，依刑法第38條第1項第1款規定，併予
    宣告沒收（最高法院95年度臺上字第5252號、最高法院96年
    度臺上字第727號、96年臺上字第884號判決意旨參照）。另
    被告經法院為有罪之科刑判決時，查獲之毒品，與被告本案
    所犯並經法院諭知有罪者若全然無關，不得於該有罪判決之
    主刑下宣告沒收（最高法院95年度台上字第5304 號、94年
    度台上字第1227號判決意旨參照），而本件在卓宏維身旁扣
    案之毒品第三級毒品愷他命6包（毛重分別為4.36 公克、
    3.96公克、4.05公克、4.2公克、0. 95公克及0.87 公克，
    送驗淨重共17.1958公克，驗餘淨重共17.1 678公克），而
    在張竣誠身上扣有第三級毒品愷他命2包（毛重分別為0.98
    公克、0.96公克），雖均係第三級毒品，有憲兵司令部刑事
    鑑識中心鑑定書在卷可稽，惟被告卓宏維及張竣誠均表示上
    開毒品係供渠等施用，非販賣之用，依上開最高法院判決意
    旨，自不得於本件販賣或轉讓毒品之有罪判決主刑下宣告沒
    收，雖公訴人要求刑法第38條第2項、第1項第1款規定宣告
    沒收之，然上開物品既為施用而持有，僅能從毒品危害防制
    條例第18條第1項後段規定，依行政程序沒入銷燬之，自無
    依刑法第38條第1項第1款、第2項、第40條第2項、毒品危害
    防制條例第18條第1項規定，裁定單獨宣告沒收銷毀之權限
    ，附此敘明。
 3、又未扣案如附表五編號1所示之插有行動電話門號00000000
    00號SIM卡之行動電話機1具，被告卓宏維於本院審理中供述
    ：該手機及SIM卡友人贈與，有作為犯罪之用等語，而扣案
    如附表五編號2所示之行動電話機1具（不含門號000000
    0000號SIM卡），被告卓宏維於本院準備程序中供述：插有
    門號0000000000號手機（不含SIM卡）有作為販毒聯絡之用
    等語，且係卓宏維所有，依上所述，既為其販賣或轉讓毒品
    所用之物，各應依毒品危害防制條例第19條第1項規宣告沒
    收。至於門號0000000000SIM卡均非本案被告卓宏維人所有
    ，自無從宣告沒收。另卓宏維身上扣得現金3100元、張竣誠
    身上扣得吸食盤2個及LG牌行動電話機1具（含0000000000
    號SLM卡），依卷內事證與本案無涉，自無從宣告沒收，附
    此敘明。
(七)、檢察官於起訴書雖求處諭知被告強制工作，雖依刑法第90條
    規定，有犯罪習慣者，於刑之執行前令入勞動場所強制工作
    。因此，是否諭知被告於刑之執行前令入勞動場所強制工作
    ，係由法院審酌被告之習性決定之，本院審酌被告犯後能坦
    認犯行，審酌其犯後能勇於面對，依比例原則，認量處被告
    如主文所示之刑，已能收懲儆之效，尚無施以強制工作之必
    要，附此敘明。
據上論斷，應依刑事訴訟法第299條第1項前段，毒品危害防制條
例第4條第3項、第8條第3項、第17條第2項、第19條第1項，刑法
第11條前段、第51條第5款，判決如主文。
本案經檢察官楊聰輝到庭執行職務。
中    華    民    國    100     年    8     月  17    日
                  刑事第九庭    審判長法  官  蕭文學
                                      法  官  紀佳良
                                      法  官  鮑慧忠
以上正本證明與原本無異。
如不服本判決應於收受判決後10日內向本院提出上訴書狀，並應
敘述具體理由；其未敘述上訴理由者，應於上訴期間屆滿後20日
內向本院補提理由書狀(均須按他造當事人之人數附繕本)「切勿
逕送上級法院」。
中    華    民    國   100    年    8     月    17    日
                                      書記官  林子惠
附錄本案論罪科刑法條全文：
毒品危害防制條例第4條製造、運輸、販賣第一級毒品者，處死
刑或無期徒刑；處無期徒刑者，得併科新臺幣2千萬元以下罰金
。
製造、運輸、販賣第二級毒品者，處無期徒刑或7年以上有期徒
刑，得併科新臺幣1千萬元以下罰金。
製造、運輸、販賣第三級毒品者，處5年以上有期徒刑，得併科
新臺幣7百萬元以下罰金。
製造、運輸、販賣第四級毒品者，處3年以上10年以下有期徒刑
，得併科新臺幣3百萬元以下罰金。
製造、運輸、販賣專供製造或施用毒品之器具者，處1年以上7年
以下有期徒刑，得併科新臺幣1百萬元以下罰金。
前五項之未遂犯罰之。
毒品危害防制條例第11條第2項
   附表一【卓宏維販賣部份】
┌──┬────┬────────────────────────┬───────────────┐
│編號│販賣對象│                交易過程                        │主                          文│
├──┼────┼────────────────────────┼───────────────┤
│ 1  │ 許良仲 │卓宏維於100 年3 月9 日14時37分、16時18分、28分許│卓宏維販賣第三級毒品，處有期徒│
│    │        │，以持用之門號0000000000號行動電話與許良仲持用09│刑貳年柒月，附表五編號1 所示之│
│    │        │00000000號行動電話聯繫，相約於同日下午某時，在彰│物沒收之，而扣案之販賣第三級毒│
│    │        │化縣田中鎮○○路○段66之1 號（位於與中正路交岔處│品所得之財物新台幣伍佰元沒收之│
│    │        │）之大苑子茶飲專賣店前見面，再以500 元之價格，販│。                            │
│    │        │賣第三級毒品愷他命1 包予許良仲。                │                              │
├──┼────┼────────────────────────┼───────────────┤
│ 2  │ 張倍愷 │卓宏維於100 年3 月10日凌晨1 時34分、51分許，以持│卓宏維販賣第三級毒品，處有期徒│
│    │        │用之門號0000000000號行動電話與張倍愷持用之門號09│刑伍年貳月，附表五編號1 所示之│
│    │        │00000000號行動電話聯繫，相約於同日凌晨某時，在彰│物沒收之，而扣案之販賣第三級毒│
│    │        │化縣田中鎮○○路○段350 號之不夜城茶室前見面，卓│品所得之財物新台幣伍佰元沒收之│
│    │        │宏維再以500 元價格，販賣第三級毒品愷他命1 包予張│。                            │
│    │        │倍愷。                                          │                              │
├──┼────┼────────────────────────┼───────────────┤
│ 3  │ 許良仲 │卓宏維於100 年3 月10日凌晨2 時2 分許，以其所持用│卓宏維販賣第三級毒品，處有期徒│
│    │        │之門號0000000000號行動電話與許良仲持用之門號0923│刑貳年柒月，附表五編號1 所示之│
│    │        │263290號行動電話聯繫，相約於同日凌晨某時，在彰化│物沒收之，而扣案之販賣第三級毒│
│    │        │縣田中鎮○○路○段715 號之三潭國小附近見面，卓宏│品所得之財物新台幣伍佰元沒收之│
│    │        │維再以500 元價格，販賣第三級毒品愷他命1 包予許良│。                            │
│    │        │仲。                                            │                              │
├──┼────┼────────────────────────┼───────────────┤
│ 4  │ 許良仲 │卓宏維於100 年3 月10日22時47分、23時13分許以其所│卓宏維販賣第三級毒品，處有期徒│
│    │        │持用之門號0000000000號行動電話與許良仲持用之門號│刑貳年柒月，附表五編號1 所示之│
│    │        │0000000000號行動電話聯繫，相約於同日深夜某時，在│物沒收之，而扣案之販賣第三級毒│
│    │        │彰化縣田中鎮○○路○段附近之某養豬場前見面。屆時│品所得之財物新台幣伍佰元沒收之│
│    │        │，卓宏維以500 元價格，販賣第三級毒品愷他命1 包予│。                            │
│    │        │許良仲。                                        │                              │
├──┼────┼────────────────────────┼───────────────┤
│ 5  │ 許良仲 │卓宏維於100 年3 月11日14時55分、15時7 分、9 分許│卓宏維販賣第三級毒品，處有期徒│
│    │        │，以其持用之門號0000000000號行動電話與許良仲持用│刑貳年柒月，附表五編號1 所示之│
│    │        │之門號0000000000號行動電話聯繫，相約於同日下午某│物沒收之，而扣案之販賣第三級毒│
│    │        │時，在彰化縣田中鎮○○路○段788 號之泰山食品廠附│品所得之財物新台幣伍佰元沒收之│
│    │        │近見面，卓宏維再以500 元價格，販賣第三級毒品愷他│。                            │
│    │        │命1 包予許良仲。                                │                              │
├──┼────┼────────────────────────┼───────────────┤
│ 6  │ 陳建翰 │卓宏維於100 年3 月11日18時44分許，以其持用之門號│卓宏維販賣第三級毒品，處有期徒│
│    │        │00 00000000 號行動電話與陳建翰持用之門號00000000│刑貳年柒月，附表五編號1 所示之│
│    │        │81號行動電話聯繫，相約於同日下午某時，在彰化縣田│物沒收之，而扣案之販賣第三級毒│
│    │        │尾鄉○○路○段南鎮國小附近之紅毛社見面，卓宏維再│品所得之財物新台幣伍佰元沒收之│
│    │        │以500 元價格，販賣第三級毒品愷他命1 包予陳建翰。│。                            │
├──┼────┼────────────────────────┼───────────────┤
│ 7  │ 張倍愷 │卓宏維於100 年3 月11日21時41分、22時28分、59分許│卓宏維販賣第三級毒品，處有期徒│
│    │        │，以其持用之門號0000000000號行動電話與張倍愷持用│刑伍年貳月，附表五編號1 所示之│
│    │        │之門號0000000000號行動電話聯繫，於同日深夜某時，│物沒收之，而扣案之販賣第三級毒│
│    │        │在彰化縣田中鎮○○路○段附近之某養豬場前，卓宏維│品所得之財物新台幣伍佰元沒收之│
│    │        │再以500 元價格，販賣第三級毒品愷他命1 包予張倍愷│。                            │
│    │        │。                                              │                              │
├──┼────┼────────────────────────┼───────────────┤
│ 8  │ 張竣誠 │卓宏維於100 年3 月中旬某日之近翌日凌晨0 時許之深│卓宏維販賣第三級毒品，處有期徒│
│    │        │夜，在張竣誠之彰化縣田中鎮○○路○段418 巷89號住│刑貳年柒月，扣案之販賣第三級毒│
│    │        │處，以500 元價格，販賣第三級毒品愷他命1 包予張竣│品所得之財物新台幣伍佰元沒收之│
│    │        │誠。                                            │。                            │
│    │        │                                                │                              │
├──┼────┼────────────────────────┼───────────────┤
│ 9  │ 許良仲 │卓宏維於100 年3 月15日21時38分、47分、22時許，以│卓宏維販賣第三級毒品，處有期徒│
│    │        │其持用之門號0000000000號行動電話與許良仲持用之門│刑貳年柒月，附表五編號1 所示之│
│    │        │號0000000000號行動電話聯繫，相約於同日夜間某時，│物沒收之，而扣案之販賣第三級毒│
│    │        │在彰化縣田中鎮○○路○段附近之某養豬場前見面，卓│品所得之財物新台幣伍佰元沒收之│
│    │        │宏維以500 元價格，販賣第三級毒品愷他命1 包予許良│。                            │
│    │        │仲。                                            │                              │
├──┼────┼────────────────────────┼───────────────┤
│ 10 │ 許良仲 │卓宏維於100 年3 月16日21時3 分、22分許，以其持用│卓宏維販賣第三級毒品，處有期徒│
│    │        │之門號0000000000號行動電話與許良仲持用之門號0923│刑貳年柒月，附表五編號1 所示之│
│    │        │263290號行動電話聯繫見面，於同日夜間某時，在彰化│物沒收之，而扣案之販賣第三級毒│
│    │        │縣田中鎮○○路○段附近之某養豬場前，卓宏維以500 │品所得之財物新台幣伍佰元沒收之│
│    │        │元價格，販賣第三級毒品愷他命1 包予許良仲。      │。                            │
├──┼────┼────────────────────────┼───────────────┤
│ 11 │ 張倍愷 │卓宏維於100 年3 月20日22時52分、23時26分許，以持│卓宏維販賣第三級毒品，處有期徒│
│    │        │用之門號0000000000號行動電話與張倍愷持用之門號09│刑伍年貳月，附表五編號1 所示之│
│    │        │00000000號行動電話聯繫，相約於同日深夜某時，在彰│物沒收之，而扣案之販賣第三級毒│
│    │        │化縣田中鎮○○路○段附近之某養豬場前見面，卓宏維│品所得之財物新台幣佰元沒收之│
│    │        │以300 元價格，販賣第三級毒品愷他命1 包予張倍愷。│。                            │
├──┼────┼────────────────────────┼───────────────┤
│ 12 │ 許良仲 │卓宏維於100 年3 月21日20時46分、21時2 分許，以其│卓宏維販賣第三級毒品，處有期徒│
│    │        │持用之門號0000000000號行動電話與許良仲持用之門號│刑貳年柒月，附表五編號1 所示之│
│    │        │0000000000號行動電話聯繫，相約於同日夜間某時，在│物沒收之，而扣案之販賣第三級毒│
│    │        │彰化縣田中鎮○○路○段附近之某養豬場前見面，卓宏│品所得之財物新台幣伍佰元沒收之│
│    │        │維以500 元價格，販賣第三級毒品愷他命1 包予許良仲│。                            │
│    │        │。                                              │                              │
├──┼────┼────────────────────────┼───────────────┤
│ 13 │ 許良仲 │卓宏維於100 年3 月23日21時52分、22時23分許，以持│卓宏維販賣第三級毒品，處有期徒│
│    │        │用之門號0000000000號行動電話與許良仲持用之門號09│刑貳年柒月，附表五編號1 所示之│
│    │        │00000000號行動電話聯繫，相約於同日夜間某時，在彰│物沒收之，而扣案之販賣第三級毒│
│    │        │化縣田中鎮○○路○段附近之某養豬場前見面，卓宏維│品所得之財物新台幣伍佰元沒收之│
│    │        │再以500 元價格，販賣第三級毒品愷他命1 包予許良仲│。                            │
│    │        │。                                              │                              │
├──┼────┼────────────────────────┼───────────────┤
│ 14 │ 許良仲 │卓宏維於100 年3 月24日20時34分、52分許，以其持用│卓宏維販賣第三級毒品，處有期徒│
│    │        │之門號0000000000號行動電話與許良仲持用之門號0923│刑貳年柒月，附表五編號1 所示之│
│    │        │263290號行動電話聯繫，相約於同日夜間某時，在彰化│物沒收之，而扣案之販賣第三級毒│
│    │        │縣田中鎮○○路○段附近之某養豬場前見面，卓宏維再│品所得之財物新台幣伍佰元沒收之│
│    │        │以500 元價格，販賣第三級毒品愷他命1 包予許良仲。│。                            │
│    │        │                                                │                              │
├──┼────┼────────────────────────┼───────────────┤
│ 15 │ 許良仲 │卓宏維於100 年3 月26日21時11分、26分許，以其持用│卓宏維販賣第三級毒品，處有期徒│
│    │        │之門號0000000000號行動電話與許良仲持用之門號0923│刑貳年柒月，附表五編號1 所示之│
│    │        │263290號行動電話聯繫，相約於同日夜間某時，在彰化│物沒收之，而扣案之販賣第三級毒│
│    │        │縣田中鎮○○路○段附近之某養豬場前見面，卓宏維再│品所得之財物新台幣伍佰元沒收之│
│    │        │以500 元價格，販賣第三級毒品愷他命1 包予許良仲。│。                            │
│    │        │                                                │                              │
├──┼────┼────────────────────────┼───────────────┤
│ 16 │ 許良仲 │卓宏維於100 年4 月1 日19時20分、36分許，以其持用│卓宏維販賣第三級毒品，處有期徒│
│    │        │之門號0000000000號行動電話與許良仲持用之門號0923│刑貳年柒月，附表五編號1 所示之│
│    │        │26 3290 號行動電話聯繫，相約於同日夜間某時，在彰│物沒收之，而扣案之販賣第三級毒│
│    │        │化縣田中鎮○○路○段715 號之三潭國小附近見面，卓│品所得之財物新台幣伍佰元沒收之│
│    │        │宏維再以500 元價格，販賣第三級毒品愷他命1 包予許│。                            │
│    │        │良仲。                                          │                              │
├──┼────┼────────────────────────┼───────────────┤
│ 17 │ 許良仲 │卓宏維於100 年4 月2 日15時15分、26分許，以其持用│卓宏維販賣第三級毒品，處有期徒│
│    │        │之門號0000000000號行動電話與許良仲持用之門號0923│刑貳年柒月，附表五編號1 所示之│
│    │        │26 3290 號行動電話聯繫後，雙方於同日下午某時，在│物沒收之，而扣案之販賣第三級毒│
│    │        │彰化縣田中鎮○○路○段附近之某養豬場前見面，卓宏│品所得之財物新台幣伍佰元沒收之│
│    │        │維再以500 元價格，販賣第三級毒品愷他命1 包予許良│。                            │
│    │        │仲。                                            │                              │
├──┼────┼────────────────────────┼───────────────┤
│ 18 │ 許良仲 │卓宏維於100 年4 月2 日18時56分、19時2 分許，以其│卓宏維販賣第三級毒品，處有期徒│
│    │        │持用之門號0000000000號行動電話與許良仲持用之門號│刑貳年柒月，附表五編號1 所示之│
│    │        │0000000000號行動電話聯繫後，雙方於同日夜間某時，│物沒收之，而扣案之販賣第三級毒│
│    │        │在彰化縣田中鎮○○路○段566 號之全家便利商店前見│品所得之財物新台幣伍佰元沒收之│
│    │        │面，以500 元價格，販賣第三級毒品愷他命1 包予許良│。                            │
│    │        │仲。                                            │                              │
├──┼────┼────────────────────────┼───────────────┤
│ 19 │ 許良仲 │卓宏維於100 年4 月3 日17時23分、29分、33分許，以│卓宏維販賣第三級毒品，處有期徒│
│    │        │其持用之門號0000000000號行動電話與許良仲持用之門│刑貳年柒月，附表五編號1 所示之│
│    │        │號0000000000號行動電話聯繫後，雙方於同日下午某時│物沒收之，而扣案之販賣第三級毒│
│    │        │，在彰化縣田中鎮○○路○段566 號之全家便利商店前│品所得之財物新台幣伍佰元沒收之│
│    │        │見面，卓宏維以500 元價格，販賣第三級毒品愷他命1 │。                            │
│    │        │包予許良仲。                                    │                              │
├──┼────┼────────────────────────┼───────────────┤
│ 20 │ 張倍愷 │卓宏維於100 年4 月4 日凌晨0 時26分許，以其持用之│卓宏維販賣第三級毒品，處有期徒│
│    │        │門號0000000000號行動電話與張倍愷持用之門號098904│刑伍年貳月，附表五編號1 所示之│
│    │        │9176號行動電話聯繫，雙方於同日凌晨某時，在彰化縣│物沒收之，而扣案之販賣第三級毒│
│    │        │田中鎮○○路376 號之麥當勞速食店前見面，卓宏維再│品所得之財物新台幣伍佰元沒收之│
│    │        │以500 元價格，販賣第三級毒品愷他命1 包予張倍愷。│。                            │
├──┼────┼────────────────────────┼───────────────┤
│ 21 │ 魏菘汝 │卓宏維於100 年4 月7 日19時16分許，以其持用之門號│卓宏維販賣第三級毒品，處有期徒│
│    │        │0000000000 號行動電話與魏菘汝持用之門號000000000│刑貳年柒月，附表五編號2 所示之│
│    │        │8 號行動電話聯繫後，雙方於同日20時許，在彰化縣田│物沒收之，而扣案之販賣第三級毒│
│    │        │尾鄉○○路○段97巷100 號友人住處見面，卓宏維再以│品所得之財物新台幣伍佰元沒收之│
│    │        │500 元價格，販賣第三級毒品愷他命1 包予魏菘汝。  │。                            │
├──┼────┼────────────────────────┼───────────────┤
│ 22 │ 張竣誠 │卓宏維於100 年4 月中旬某日16時許，在張竣誠之彰化│卓宏維販賣第三級毒品，處有期徒│
│    │        │縣田中鎮○○路○段418 巷89號住處，以500 元價格，│刑貳年柒月，扣案之販賣第三級毒│
│    │        │販賣第三級毒品愷他命1 包予張竣誠。              │品所得之財物新台幣伍佰元沒收之│
│    │        │                                                │。                            │
│    │        │                                                │                              │
├──┼────┼────────────────────────┼───────────────┤
│ 23 │ 張竣誠 │卓宏維於100 年5 月初某日凌晨2 時許，在張竣誠之彰│卓宏維販賣第三級毒品，處有期徒│
│    │        │化縣田中鎮○○路○段418 巷89號住處，卓宏維再以50│刑貳年柒月，扣案之販賣第三級毒│
│    │        │0 元價格，販賣第三級毒品愷他命1 包予張竣誠。    │品所得之財物新台幣伍佰元沒收之│
│    │        │                                                │。                            │
│    │        │                                                │                              │
└──┴────┴────────────────────────┴───────────────┘
    附表二【卓宏維轉讓部份】
┌──┬────┬────────────────────┬───────────────────┐
│編號│受轉讓者│              轉讓過程                  │主                                  文│
├──┼────┼────────────────────┼───────────────────┤
│ 1  │ 張倍愷 │卓宏維於100 年3 月10日23時46分許，以其持│卓宏維轉讓第三級毒品，處有期徒刑伍月，│
│    │        │用之門號0000000000號行動電話與張倍愷持用│附表五編號1 所示之物沒收之。          │
│    │        │之門號0000000000號行動電話聯繫，雙方於同│                                      │
│    │        │日深夜某時，在彰化縣田中鎮○○路○段附近│                                      │
│    │        │之某養豬場前見面，卓宏維以無償方式，將價│                                      │
│    │        │值500 元之第三級毒品愷他命1 包轉讓予張倍│                                      │
│    │        │愷。                                    │                                      │
├──┼────┼────────────────────┼───────────────────┤
│ 2  │ 許良仲 │卓宏維於100 年3 月11日18時29分許，以其持│卓宏維轉讓第三級毒品，處有期徒刑月，│
│    │        │用之門號0000000000號行動電話與許良仲持用│附表五編號1 所示之物沒收之。          │
│    │        │之門號0000000000號行動電話聯絡，雙方於同│                                      │
│    │        │日下午某時，在彰化縣社頭鄉與田中鎮交界處│                                      │
│    │        │之高速鐵路路軌高架橋下某處見面，卓宏維以│                                      │
│    │        │無償方式將價值500 元三級毒品愷他命1 包轉│                                      │
│    │        │讓予許良仲。                            │                                      │
├──┼────┼────────────────────┼───────────────────┤
│ 3  │ 劉玉聆 │卓宏維於100 年5 月12日凌晨3 、4 時許，在│卓宏維轉讓第三級毒品，處有期徒刑月，│
│    │        │張竣誠之彰化縣田中鎮○○路○段418 巷89號│如易科罰金，以新臺幣壹仟元折算壹日。  │
│    │        │住處，將可供施用1 次之第三級毒品愷他命無│                                      │
│    │        │償轉讓予張竣誠之女友劉玉聆，劉玉聆將之摻│                                      │
│    │        │入香菸內施用。                          │                                      │
└──┴────┴────────────────────┴───────────────────┘
    附表三【張竣誠販賣部份】
┌──┬────┬────────────────────┬───────────────────┐
│編號│ 購毒者 │               交易過程                 │主                                 文 │
├──┼────┼────────────────────┼───────────────────┤
│ 1  │ 魏菘汝 │張竣誠於99年3 月中旬某日22時許，在魏菘汝│張竣誠販賣第三級毒品，處有期徒刑貳年柒│
│    │        │之彰化縣田中鎮○○路○段194 巷17號住處附│月，未扣案之販賣第三級毒品所得之財物新│
│    │        │近之土地公廟前，以500 元價格，販賣第三級│台幣伍佰元沒收之，如全部或一部不能沒收│
│    │        │毒品愷他命1 包予魏菘汝。                │時，以其財產抵償之。                  │
├──┼────┼────────────────────┼───────────────────┤
│ 2  │ 魏菘汝 │張竣誠於99年5 月底某日22時許，在其彰化縣│張竣誠販賣第三級毒品，處有期徒刑貳年柒│                                                                          │
│    │        │田中鎮○○路○段418 巷89號住處，以500 元│月，未扣案之販賣第三級毒品所得之財物新│                               │
│    │        │價格，販賣第三級毒品愷他命1 包予魏菘汝。│台幣伍佰元沒收之，如全部或一部不能沒收│                                                                          │
│    │        │                                        │時，以其財產抵償之。                  │                                                                          │
├──┼────┼────────────────────┼───────────────────┤
│ 3  │ 魏菘汝 │張竣誠於99年6 月底某日22時許，在其彰化縣│張竣誠販賣第三級毒品，處有期徒刑貳年柒│
│    │        │田中鎮○○路○段418 巷89號住處，以500 元│月，未扣案之販賣第三級毒品所得之財物新│
│    │        │價格，販賣第三級毒品愷他命1 包予魏菘汝。│台幣伍佰元沒收之，如全部或一部不能沒收│
│    │        │                                        │時，以其財產抵償之。                  │
├──┼────┼────────────────────┼───────────────────┤
│ 4  │ 魏菘汝 │張竣誠於99年7 月中旬某日之近翌日凌晨0 時│張竣誠販賣第三級毒品，處有期徒刑貳年柒│
│    │        │許之夜間，在其彰化縣田中鎮○○路○段418 │月，未扣案之販賣第三級毒品所得之財物新│
│    │        │巷89號住處，以500 元價格，販賣第三級毒品│台幣伍佰元沒收之，如全部或一部不能沒收│
│    │        │愷他命1 包予魏菘汝。                    │時，以其財產抵償之。                  │
└──┴────┴────────────────────┴───────────────────┘
   附表四 【張竣誠轉讓部份】
┌──┬────┬────────────────────┬───────────────────┐
│編號│受轉讓者│               轉讓過程                 │主                                  文│
├──┼────┼────────────────────┼───────────────────┤
│ １ │ 蕭魁升 │張竣誠於100 年5 月5 日20時許，在彰化縣田│張竣誠轉讓第三級毒品，處有期徒刑月。│
│    │        │中鎮○○路上QQ網附近，在其所駕駛之自用小│。                                    │
│    │        │客車上，將可吸用幾口之第三級毒品愷他命摻│                                      │
│    │        │入香菸1支，再無償轉讓予蕭魁升。         │                                      │
└──┴────┴────────────────────┴───────────────────┘
   附表五
 ┌─────┬─────────────────────────┐
 │編     號 │物品名稱                                          │
 ├─────┼─────────────────────────┤
 │1         │未扣案之行動電話機（含門號0000000000號SIM 卡1 張）│
 ├─────┼─────────────────────────┤
 │2         │扣案之ANYCALL 行動電話機（不含門號0000000000號SIM │
 │          │卡1 張）                                          │
 └─────┴─────────────────────────┘